【裁判字號】    97,易,471
【裁判日期】    970731
【裁判案由】    家暴傷害
【裁判全文】
臺灣基隆地方法院刑事判決        97年度易字第471號
公  訴  人  臺灣基隆地方法院檢察署檢察官
被      告  乙○○
上列被告因家暴傷害案件，經檢察官提起公訴（97年度偵字第
2759號），本院判決如下：
    主  文
本件公訴不受理。
    理  由
一、本件傷害之聲請意旨詳如起訴書所載（如附件）。
二、按告訴乃論之罪，告訴人於第一審辯論終結前得撤回其告訴
    ，又告訴經撤回者，應諭知不受理之判決，刑事訴訟法第23
    8條第1項、第303條第3款定有明文。
三、查本件告訴人丙○○告訴被告乙○○傷害案件，公訴意旨認
    係觸犯刑法第277條第1項之罪，依同法第287條前段之規定
    ，須告訴乃論。茲據告訴人具狀撤回告訴，有撤回告訴狀在
    卷可稽，依照首開說明，本件爰不經言詞辯論，逕為諭知不
    受理之判決。
四、據上論斷，應依刑事訴訟法第303條第3款、第307條，判決
    如主文。
中    華    民    國    97    年    7     月    31    日
                        刑事第四庭法  官  何怡穎
以上正本證明與原本無異。
對於本件判決如有不服，應於收受送達後10日內，向本院提出上
訴書狀，上訴於臺灣高等法院，並按他造當事人之人數附具繕本
。
中    華    民    國    97    年    7     月    31    日
                                  書記官  鄭梅君
附件：
臺灣基隆地方法院檢察署檢察官起訴書
                                      97年度偵字第2759號
    被      告  乙○○  男  44歲（民國○○年○○月○日生）
                        住基隆市信義區○○○路2巷14號6樓
                        國民身分證統一編號：Ｚ000000000號
上列被告因傷害案件，已經偵查終結，認應該提起公訴，茲將犯
罪事實及證據並所犯法條分敘如下：
            犯罪事實
一、乙○○係丙○○之前夫。渠2人於民國97年6月12日22時許，
    在基隆市信義區○○○路2巷14號6樓因故發生爭執，乙○○
    竟基於傷害之犯意，動手推倒丙○○，造成丙○○跌倒受有
    右大腿2處擦傷之傷害。嗣經丙○○報警處理，而獲上情。
二、案經丙○○訴由基隆市警察局第二分局報告偵辦。
            證據並所犯法條
一、證據:(一)被告乙○○之自白。(二)證人丙○○之證述。(三
    )卷附診斷證明書。
二、所犯法條:刑法第277條第1項。
三、依刑事訴訟法第251條第1項提起公訴。
    此  致
臺灣基隆地方法院
中    華    民    國    97    年    7     月    17    日
                              檢察官  甲  ○  ○
本件正本證明與原本無異
中    華    民    國    97    年    7     月    21    日
                              書記官  王  雅  芳
附錄所犯法條：
中華民國刑法第277條
傷害人之身體或健康者，處3年以下有期徒刑、拘役或1千元以下
罰金。
犯前項之罪因而致人於死者，處無期徒刑或7年以上有期徒刑；
致重傷者，處3年以上10年以下有期徒刑。


司法院資訊處製作；財團法人民間司法改革基金會備份。
